# **Manuel Esteban Rodriguez Castro**

 $Bogot\acute{a}, Colombia \cdot \underline{linkedin.com/in/manurodriguezdev} \cdot +57\ 3194834763 \cdot \underline{manu.rodriguezc.dev@gmail.com} \\ \underline{https://manurodriguezc.netlify.app/}$ 

Soy un apasionado Desarrollador Full Stack con 2 años de experiencia, dedicado a crear soluciones de software eficientes y centradas en el usuario. Tengo una sólida capacidad para resolver problemas y adaptar tecnologías emergentes a proyectos innovadores. Valoro el trabajo en equipo y la retroalimentación efectiva, y he demostrado habilidades de liderazgo en el desarrollo de proyectos desde la idea hasta la implementación. Mi enfoque ágil y eficiente, combinado con una excelente capacidad de comunicación y manejo del cliente, asegura que los proyectos se completen con éxito y superen las expectativas.

### **EXPERIENCIA PROFESIONAL**

### Cooperativa de Ahorro y Crédito Coovitel

Desarrollador de Software

Bogotá, Colombia

Junio 2023-Actual

- Lideré la estructuración y desarrollo de la arquitectura de múltiples proyectos como simuladores de ahorro, CDATs y crédito, junto con administrables que permiten una escalabilidad y administración de los parámetros y variables a tener en cuenta en las simulaciones, como tasas y rangos..
- Diseñe y gestioné bases de datos para el registro, actualización y conexión de datos de asociados, así como el desarrollo de APIs para la implementación de los mismos en diferentes proyectos. Junto con la implementación de metodologías SCRUM para desarrollar productos escalables y mantenibles.
- Desarrollé aplicaciones de servicio para la atención y servicio a los asociados, asegurando una experiencia de usuario eficiente, como una App Digiturno para el control y organización de la atención de los asociados junto con la conexión de micro servicios para conocer y registrar la calificación y servicio hacia los asociados.
- Construí herramientas para la automatización de servicios hacia los asociados, como la generación de extractos y certificados de cuentas bancarias de cada uno de los 13.000 asociados, implementando velocidad y rendimiento, junto con diseños amigables para los usuarios.
- Diseñe productos escalables utilizando control de versiones y colaborando en equipo mediante herramientas como Git y GitHub. Fomenté un entorno de trabajo colaborativo, promoviendo la retroalimentación efectiva y el trabajo en equipo.

# Cooperativa de Trabajadores de la "Casa Editorial el Tiempo S.A."

**Bogotá, Colombia** *Abril 2024–Mayo 2024* 

Desarrollador FullStack

- Desarrollé un servicio para cálculos y variables de simulaciones de líneas de crédito, implementando interfaces que identifican a la organización y proporcionan una experiencia de usuario amigable y óptima.
- Implementé una aplicación con un administrador y controlador, permitiendo la creación de líneas y
  productos, así como la modificación y actualización de parámetros y tasas. Junto con la generación
  de certificados PDF para las simulaciones.
- Aseguré que la aplicación fuera escalable y mantenible, adoptando mejores prácticas en desarrollo y control de versiones.
- Fomenté un entorno de trabajo colaborativo, promoviendo la retroalimentación efectiva y el trabajo en equipo.

Cundinamarca, Colombia

Dic 2022-Feb 2023

- Lidere el análisis de necesidades y desarrolle interfaces inductivas para compradores y vendedores de productos florales, junto con el desarrollo de interfaces óptimas y fáciles de usar para el usuario.
- Desarrolle una aplicación móvil multiplataforma utilizando Flutter y Python, buscando una alternativa innovadora en el sector para generar un mayor alcance de los productos y del sector.
- Estructure y diseñe una base de datos que fuera óptima para el registro tanto de usuarios como de productos permitiendo un mayor control y registro de los mismos.
- Promover un entorno de trabajo colaborativo, fomentando la retroalimentación efectiva y el trabajo en equipo. Demostré habilidades de liderazgo y autonomía en el desarrollo de proyectos, asegurando la adaptación a cambios y nuevas tecnologías.

## **EDUCACIÓN**

Universidad Nacional Abierta y a Distancia

Tecnología en Desarrollo de Software

Bogotá, Colombia 2022 - Actual

**Holberton - Coderise International** 

Web Fullstack Advanced Program

**Bogotá, Colombia** 2023 - 2024

**Holberton - Coderise International** 

**Software Foundations** 

**Bogotá, Colombia** 2022 - 2023

### **CURSOS**

Master en Python: Aprende Python, Django, Flask y Tkinter

Udemy - Victor Robles

Curso Básico de Django

Platzi

Curso De Django: Testing, Static Files y Django Admin

Platzi

Curso de introduccion a FastApi Path Operations, Validaciones y Autenticación

Platzi

Curso de FastApi: Base de Datos, Modularización y Deploy a Producción

Platzi

### **SKILLS**

Python	Django	Flask	FastApi	React	TypeScript	
JavaScrip	t Astro	Dart	Flutter	Mysql	Postgres	HTML
CSS	Tailwind	Bootstrap	Node	Express	NextJS	Vite